【裁判字號】    97,訴,1112
【裁判日期】    971231
【裁判案由】    偽造有價證券等
【裁判全文】
臺灣桃園地方法院刑事判決              97年度訴字第1112號
公  訴  人  臺灣桃園地方法院檢察署檢察官
被      告  戊○○
                      號
指定辯護人  本院公設辯護人  乙○○
被      告  丙○○
                    （現另案於台灣桃園看守所羈押中）
指定辯護人  本院公設辯護人  乙○○
上列被告因偽造有價證券等案件，經檢察官提起公訴（97年度偵
字第22850 號），本院判決如下：
    主  文
戊○○共同意圖供行使之用，而偽造有價證券，累犯，處有期徒
刑壹年柒月。甲○○名義、發票日97年2 月16日、票據金額新台
幣參仟伍佰肆拾元之本票壹紙（票據號碼為0000000 號）沒收。
丙○○共同意圖供行使之用，而偽造有價證券，累犯，處有期徒
刑壹年柒月；甲○○名義、發票日97年2 月16日、票據金額新台
幣參仟伍佰肆拾元之本票壹紙（票據號碼為0000000 號）沒收。
又行使偽造私文書，足以生損害於他人，累犯，處有期徒刑參月
，「傷口縫合後注意事項確認單」、「頭部外傷病人觀察注意事
項確認單」上偽造之「丁○○」署押沒收之。應執行有期徒刑壹
年捌月，甲○○名義、發票日97年2 月16日、票據金額新台幣參
仟伍佰肆拾元之本票壹紙（票據號碼為0000000 號）、「傷口縫
合後注意事項確認單」、「頭部外傷病人觀察注意事項確認單」
上偽造之「丁○○」署押沒收之。
    事  實
一、戊○○曾因毒品案件，經本院各判處有期徒刑6 月、6 月確
    定，經裁定應執行有期徒刑10月，另因詐欺案件，木同院判
    處有期徒刑5 月，上開案件接續執行，於民國95年12月30
    日縮刑期滿執行完畢出監；丙○○則於88年間因竊盜案件，
    經本院以89年度易字第225 號判決，判處有期徒刑8 月，上
    訴後，經臺灣高等法院以89年度上易字第3038號駁回上訴後
    確定；於90年間復因施用第一級、第二級毒品等案件，經本
    院以90年度訴字第1138號判決，分別判處有期徒刑8 月、5
    月，並定應執行刑為有期徒刑1 年確定，上開3 罪入監接續
    執行，已於92年10月21日刑期期滿執行完畢；詎均不知悔改
    ，丙○○於97年2 月16日晚間10時16分許，因與其女友戊○○騎車發生交通事故受傷，而至桃園縣平鎮市○○路77號之
    壢新醫院急診室就診，丙○○因認渠已因刑事案件經發布通
    緝，恐遭警查獲，先要求戊○○以其前夫丁○○之名義為渠
    辦理掛號，戊○○即口述丁○○之年籍資料供壢新醫院員工
    查詢後，在電腦上輸入當日就診人為丁○○，戊○○並預付
    醫療費用新臺幣（下同）1 千元完成掛號手續，丙○○則基
    於偽造文書之犯意，於接受壢新醫院進行縫合傷口治療後，
    在壢新醫院提供之「傷口縫合後注意事項確認單」及「頭部
    外傷病人觀察注意事項確認單」2 紙文件上簽署丁○○之姓
    名，以分別表示丁○○經護理人員給予「傷口縫合後注意事
    項」、「頭部外傷病人觀察注意事項」，且當面口頭說明，
    業已充分瞭解之意思，再交還予壢新醫院某護士以為行使；
    嗣2 人於壢新醫院要求收取當次診療費用部分負擔3,540 元
    時，因無力負擔，丙○○、戊○○竟意圖供行使之用，基於
    偽造有價證券之犯意聯絡，由丙○○在戊○○隨身背包內之
    筆記本上，覓得寫有甲○○之姓名資料後，即要求戊○○在
    壢新醫院提供之本票上，以甲○○名義簽發本票，戊○○允
    諾後隨即至醫院收費櫃臺，以甲○○為發票人，簽發面額為
    3,54 0元，發票日為97年2 月16日之本票1 紙，再交予壢新
    醫院員工以為行使，致壢新醫院員工誤信可以該有價證券向
    渠等求償而允以延緩支付醫療費用，足生損害於壢新醫院對
    於健保診療管理之正確性及丁○○、甲○○本人。
二、案經桃園縣政府警察局平鎮分局報告暨丁○○訴由桃園縣政
    府警察局楊梅分局報告臺灣桃園地方法院檢察署檢察官偵查
    起訴。
      理   由
壹、證據能力部分：
    本件認定事實所引用之卷內後述卷證資料（包含人證、文書
    證據、物證等證據），並無證據證明係公務員違背法定程序
    所取得，卷內之文書證據，亦無刑事訴訟法第159 條之4 顯
    有不可信之情況與不得作為證據之情形，並均經本院審理時
    當庭提示，當事人均表示無意見，而未於言詞辯論終結前聲
    明異議，本院審酌該等證據作成之情況，認為適於於本件認
    定事實之依據，依刑事訴訟法第159 條之5 第2 項之規定，
    應具有證據能力。
貳、實體方面：
一、訊據被告戊○○、丙○○2 人分別對於上開行使、偽造有價
    證券、行使、偽造文書等之事實，迭據其2 人於警詢、偵查
    及本院審理中均坦承不諱，並經證人即丁○○於警詢指訴綦
    詳，並有本票影本、傷口縫合後注意事項確認單2 紙、壢新
    醫院急診病歷影本、被告戊○○以丁○○名義向壢新醫院員
    工辦理掛號後，並在醫院收費櫃臺辦理繳費監視器畫面翻拍
    照片4 紙、壢新醫院收據（副本）影本等附卷可稽，核與被
    告2 人之自白相符，被告2 人之自白自足以作為本件論罪科
    刑之依據，本件事證明確，被告2 人犯行堪予認定。
二、核被告戊○○所為，係犯刑法第201 條第1 項之意圖供行使
    之用而偽造有價證券罪，被告丙○○係犯刑法第201 條第1
    項之意圖供行使之用而偽造有價證券罪、第216 條、第210
    條之行使偽造文書罪，被告等2 人偽造有價證券繼而行使之
    行為，為偽造有價證券之行為所吸收。被告丙○○偽造丁○○署押之行為，係偽造文書之部份行為，而偽造「傷口縫合
    後注意事項確認單」及「頭部外傷病人觀察注意事項確認單
    」之行為復為其後之行使行為所吸收，均不另論罪。被告2
    人等就上開偽造有價證券罪間，有犯意聯絡、行為分擔，均
    應論以共同正犯；再被告丙○○所犯上開偽造有價證券罪、
    行使偽造文書等罪，犯意各別、行為互殊，應予分論併罰；
    又被告2 人前有如犯罪事實欄所載前案科刑及執行情形，此
    有被告2 人台灣高等地方法院被告前案紀錄表附卷可查，其
    於前案有期徒刑之執行完畢後，5 年內故意再犯本件有期徒
    刑以上之罪，均為累犯，均應依刑法第47條第1 項之規定加
    重其刑。又查被告2 人僅因被告丙○○騎車發生交通事故受
    傷至壢新醫院急診室就診，因一時無力負擔診療費用而出此
    下策，且本票金額僅3,540 元，實屬情輕法重，其情顯可憫
    恕，爰依刑法第59條之規定酌減其刑，並依上開累犯之規定
    加重後再依法減輕之。爰審酌被告2 人犯罪動機、手段、素
    行、所生之危害及犯後坦承悔悟等一切情狀，分別量處如主
    文所示之刑，並就被告丙○○部份，定其應執行刑。
三、被告2 人所偽造之本票1 紙，雖未經扣案，惟亦無證據證明
    業已滅失，而刑法第205 條關於偽造之有價證券之沒收規定
    ，係採義務沒收主義，故不問屬於犯人與否，復不論有無搜
    獲扣案，應依刑法第205 條規定，宣告沒收。又偽造之本票
    上之甲○○之署押，已因該本票沒收而不存在，爰不另諭知
    沒收，公訴人認應另諭知沒收此部份之署押，尚屬誤會，併
    予指明。又「傷口縫合後注意事項確認單」、「頭部外傷病
    人觀察注意事項確認單」上偽造之「丁○○」署押，應依刑
    法第219 條之規定沒收之。
據上論斷，應依刑事訴訟法第299 條第1 項前段、刑法第28條、
第201 條第1 項、第216 條、第210 條、第47條第1 項、第59條
、第205 條、第219 條、第51條第5 款、刑法施行法第1 條之1
，判決如主文。
本案經檢察官黃怡菁到庭執行職務。
中    華    民    國    97    年    12    月    31    日
                  刑事第十庭 審判長 法  官  江德民
                                    法  官  華奕超
                                    法  官  陳添喜
以上正本證明與原本無異。
如不服本判決應於收受判決後10日內向本院提出上訴書狀，並應
敘述具體理由。其未敘述上訴理由者，應於上訴期間屆滿後20日
內向本院補提理由書 (均須按他造當事人之人數附繕本)「 切勿
逕送上級法院」。
                                    書記官  劉玉梅
中    華    民    國    97    年    12    月    31    日
附論罪科刑之法條：
所犯法條：刑法第201條、第210條、第216條
中華民國刑法第201條
（有價證券之偽造變造與行使罪）
意圖供行使之用，而偽造、變造公債票、公司股票或其他有價證
券者，處3年以上10年以下有期徒刑，得併科3千元以下罰金。
行使偽造、變造之公債票、公司股票或其他有價證券，或意圖供
行使之用，而收集或交付於人者，處1年以上7年以下有期徒刑，
得併科3千元以下罰金。
中華民國刑法第210條
（偽造變造私文書罪）
偽造、變造私文書，足以生損害於公眾或他人者，處5年以下有
期徒刑。
中華民國刑法第216條
（行使偽造變造或登載不實之文書罪）
行使第210條至第215條之文書者，依偽造、變造文書或登載不實
事項或使登載不實事項之規定處斷。


司法院資訊處製作；財團法人民間司法改革基金會備份。
